臺灣嘉義地方法院民事裁定  
111年度司繼字第66號
聲  請  人  廖五郎  
            李俊傑  
            李俊勳  



上列聲請人聲請對被繼承人黃洪鑾選任遺產管理人事件，本院裁
定如下：
    主  文
選任莊啟煌地政士（處理遺產事務之處所：雲林縣○○市○○路000
號）為被繼承人黃洪鑾（女，身分證統一編號：Z000000000號，
民國前0年0月00日生，民國74年2月7日死亡，生前最後住所：嘉
義縣○○鄉○○村00鄰○○路000巷00號）之遺產管理人。
准對被繼承人黃洪鑾之繼承人為承認繼承之公示催告。
被繼承人黃洪鑾之大陸地區以外繼承人，應自前項公示催告揭示
之日起，壹年內承認繼承，上述期限屆滿，無繼承人承認繼承時
，被繼承人之遺產，於清償債權並交付遺贈物後，如有剩餘即歸
屬國庫。
聲請程序費用新臺幣1,000元由被繼承人黃洪鑾之遺產負擔。
    理  由
一、按繼承開始時，繼承人有無不明，而無親屬會議或親屬會議
    未於一個月內選定遺產管理人者，利害關係人得聲請法院選
    任遺產管理人，並由法院依公示催告程序，定六個月以上之
    期限，公告繼承人，命其於期限內承認繼承，民法第1177條
    、第1178條第1項、第2項規定甚明。又先順序繼承人均拋棄
    其繼承權時，由次順序之繼承人繼承，其次順序繼承人有無
    不明或第四順序之繼承人均拋棄其繼承權者，準用關於無人
    承認繼承之規定，民法第1176條第6項亦定有明文。
二、聲請意旨略以：聲請人與被繼承人為訴請塗銷抵押權登記事
    件，惟被繼承人於民國74年2月7日死亡，並無其他繼承人，
    而其親屬會議並未於一個月內選定遺產管理人，致聲請人對
    上開遺產無法行使權利。為確保聲請人之權利，爰依法請求
    選任莊啟煌地政士為被繼承人之遺產管理人等語，並提出繼
    承系統表、戶籍謄本、臺灣雲林地方法院虎尾簡易庭函及地
    政士資歷文件為證。經本院審核上揭文件，足認聲請人之前
    開主張，堪信為真實，且核與首開法條規定，尚無不合。
三、經查，本件被繼承人現已知繼承人均已死亡，且其親屬會議
    未依民法第1177條之規定選定遺產管理人，又擔任遺產管理
    人，主要係彙整被繼承人之財產，踐行被繼承人債權、債務
    之確認，並作適法合理之分配，且於有繼承人承認繼承時或
    遺產分配後，尚有剩餘時，將遺產移交繼承人或國庫，此須
    熟悉相關法律程序進行遺產處分；從而，為使被繼承人所留
    遺產之處置及相關訴訟得以順利進行，本院爰依聲請人之聲
    請，並經莊啟煌地政士出具同意書在卷，陳明其願擔任被繼
    承人之遺產管理人，而其既為土地登記專業人士，自對於遺
    產之登記及處置應屬嫻熟，堪認選任其為被繼承人黃洪鑾之
    遺產管理人為適當，並依法為承認繼承之公示催告。
四、依家事事件法第127條第4項，爰裁定如主文。
五、如對本裁定不服，應於裁定送達後10日之不變期間內，向本
    院提出抗告狀，並繳納抗告費新臺幣1,000元。
中　　華　　民　　國　　111 　年　　8 　　月　　11　　日
               家事法庭  司法事務官 黃冠嵐          
正本係照原本作成。
中　　華　　民　　國　　111 　年　　8 　　月　　11　　日
                         書　記　官　朱鴻明